臺灣臺北地方法院交通事件裁定　　　　　　　　　　九十三年度交聲字第四五二號
　　異　議　人
　　即受處分人　甲○○○
右列受處分人因違反道路交通管理處罰條例案件，對於台北市交通事件裁決所中華民
國九十三年四月三十日所為之處分（原處分案號：北市裁三字第裁二二—Ｚ0000
0000號）聲明異議，本院裁定如左：
    主  文
原處分撤銷。
甲○○○汽車駕駛人，駕駛汽車有違反道路交通管理處罰條例之行為，經交通勤務警
察制止時，拒絕停車接受稽查而逃逸，處罰鍰新台幣參仟元，並記違規點數一點。
    理  由
一、按汽車駕駛人，駕駛汽車有違反道路交通管理處罰條例之行為，經交通勤務警察
    或依法令執行交通稽查任務人員制止時，不聽制止或拒絕停車接受稽查而逃逸者
    ，除按各該條規定處罰外，處新台幣（下同）三千元以上六千元以下罰鍰，道路
    交通管理處罰條例第六十條第一項定有明文。而汽車駕駛人駕駛汽車違反道路交
    通管理處罰條例第六十條第一項之規定者，除應依該條所規定之罰鍰處罰外，並
    予記違規點數一點，道路交通管理處罰條例第六十三條第一項第一款亦定有明文
    。
二、本件異議人即受處分人甲○○○於民國九十三年三月十三日上午八時五分許，駕
    駛其所有車牌號碼ＢＮ－一七七八號之自用小客車，於國道三號高速公路北向三
    十一公里處速限為時速九十公里之路段，以時速一百四十二公里超速行駛，經舉
    發單位內政部警政署國道公路警察局第六警察隊（樹林分隊）警員鮑國民、劉加
    祿以雷射測速槍測知後，攔車稽查，異議人不服指揮稽查而逃逸，舉發單位乃逕
    行舉發異議人「攔車不停。加速離去」之違規（超速部分，另舉發「超速五十二
    公里」），嗣異議人向原處分機關台北市交通事件裁決所陳述不服舉發，經原處
    分機關函請舉發單位調查結果，仍認異議人有前開違規行為，原處分機關乃依道
    路交通管理處罰條例第六十條第一項之規定，裁處異議人罰鍰三千元。
三、本件異議人矢口否認上開違規行為，辯稱：異議人於違規日期並未駕車行經該路
    段云云。惟查，異議人所有上開ＢＮ－一七七八號自用小客車，於九十三年三月
    十三日上午八時五分許行經速限九十公里之國道三號高速公路北向三十一公里路
    段時，以一百四十二公里之時速超速行駛，經員警劉加祿以雷射測速槍測得車速
    後，通知員警鮑國民開警示燈、鳴警報器，並使用指揮棒攔停稽查，詎異議人上
    開自小客車拒絕停車接受稽查，逕自駛離逃逸，員警劉加祿乃記錄車牌號碼、廠
    牌（ＢＭＷ）、顏色（灰色），由員警鮑國民以無線電與指揮中心聯絡，告知車
    牌號碼、廠牌、顏色，由指揮中心人員查詢確認前開資料相符，始由舉發單位逕
    行舉發等情，業據證人鮑國民結證綦詳，並提出電腦資料查詢紀錄簿影本一紙、
    國道公路警察局第六警察隊舉發案件登記表影本一紙附卷可稽；參以受處分人上
    開自小客車之廠牌確係ＢＭＷ、顏色確係灰色一節，業據證人即異議人之子張永
    森證述無訛，並有車號查詢汽車車籍列印資料一紙附卷足據；而違規當時是白天
    ，且係直線路段，異議人應該可以看到員警之攔停動作等情，亦據證人鮑國民證
    述明確，異議人確有於上開時、地超速違規，經員警制止，拒絕接受稽查而逃逸
    之行為，自堪認定。所辯當時並未駕車行經該路段云云，核係卸責之詞，委無足
    採。事證明確，異議人上開違規行為應堪認定。
四、綜上所述，異議人確有違反道路交通管理處罰條例，經交通勤務警察制止，拒絕
    停車接受稽查而逃逸之行為，揆諸前揭規定，自應依據道路交通管理處罰條例第
    六十條第一項、第六十三條第一項第一款之規定，裁處異議人罰鍰三千元，並記
    違規點數一點。原處分機關漏未依據同條例第六十三條第一項第一款之規定，裁
    決受處分人記違規點數一點，尚有未洽。本件異議人之異議雖無理由，惟原處分
    既有不當，自應由本院將原處分撤銷，依道路交通管理處罰條例第六十條第一項
    、第六十三條第一項第一款之規定，裁處異議人罰鍰三千元，並記違規點數一點
    。
據上論斷，應依道路交通案件處理辦法第二十條前段，裁定如主文。
中　　　華　　　民　　　國　　九十三　　年　　　六　　　月　　二十五　　日
                                        臺灣臺北地方法院刑事第四庭
                                                法　官    楊代華
右正本證明與原本無異。
如不服本裁定，應於送達後五日內，向本院提出抗告狀。
                                                書記官    廖純瑜
中　　　華　　　民　　　國　　九十三　　年　　　六　　　月　　二十五　　日
